臺灣士林地方法院民事裁定
                                     110年度家暫字第22號
聲  請  人  吳淑慧  
非訟代理人  羅健新律師
相  對  人  吳振村  
非訟代理人  連阿長律師
上列聲請人因監護宣告事件，聲請暫時處分，本院裁定如下：
    主  文
聲請駁回。
聲請程序費用由聲請人負擔。
    理  由
一、本件聲請意旨略以：聲請人吳淑慧係吳陳金葉之女，吳陳金
    葉已高齡97歲，因未受妥善照護致身體狀況非常差，終日躺
    臥床上，已不能為意思表示或受意思表示，亦不能辨識其意
    思表示，聲請人已對其聲請監護宣告（110 年度監宣字第34
    5 號），惟自民國110 年8 月5 日起，即受到吳陳金葉之子
    吳振村及其聘外籍看護阻止、妨礙聲請人探視應受監護宣告
    之人吳陳金葉迄今，恐繫屬中之案件請求無法實現，爰請求
    對相對人吳振村核發暫時處分等語，並聲明：⑴聲請人得隨
    時至新北市○○區○○街000 巷00號探視吳陳金葉。⑵聲請程序
    費用由相對人吳振村負擔。
二、按法院就已受理之家事非訟事件，除法律別有規定外，於本
    案裁定確定前，認有必要時，得依聲請或依職權命為適當之
    暫時處分。但關係人得處分之事項，非依其聲請，不得為之
    。關係人為前項聲請時，應表明本案請求、應受暫時處分之
    事項及其事由，並就得處分之事項釋明暫時處分之事由。第
    1 項暫時處分，得命令或禁止關係人為一定行為、定暫時狀
    態或為其他適當之處置。關於得命暫時處分之類型及其方法
    ，其辦法由司法院定之，家事事件法第85條第1 項至第4 項
    定有明文。次按暫時處分，非有立即核發，不足以確保本案
    聲請之急迫情形者，不得核發，家事非訟事件暫時處分類型
    及方法辦法第4 條亦有明文。衡諸暫時處分之立法本旨，係
    為因應本案裁定確定前之緊急狀況，避免本案請求不能或延
    滯實現所生之危害，是確保本案聲請之急迫性及必要性即為
    暫時處分之事由，應由聲請暫時處分之人，提出相當證據以
    釋明之。再按，法院受理家事事件法第164 條第1 項第1 款
    監護宣告事件後，於為監護宣告或本案裁定確定前，得為下
    列之暫時處分：一、命關係人支付應受監護宣告人維持適當
    生活及醫療所需之各項必要費用。二、命關係人協助使受監
    護宣告人就醫所必要之一切行為。三、禁止關係人處分應受
    監護宣告人之財產。四、保存應受監護宣告人財產所必要之
    行為。五、其他法院認為適當之暫時性舉措。法院核發前項
    暫時處分，應審酌應受監護宣告人之最佳利益，此觀家事非
    訟事件暫時處分類型及方法辦法第16條之規定即明。經查：
    ㈠本件聲請人對應受監護宣告之人吳陳金葉為監護宣告，現
      由本院以110 年度監宣字第345 號受理在案，是聲請人提
      起本件暫時處分之聲請，程序上即無不合。
    ㈡聲請人主張因遭相對人吳振村及其所聘僱之外籍看護阻礙
      其探視其母吳陳金葉，而提起本件暫時處分，但其所請求
      之暫時處分內容，係就其探望吳陳金葉時與相對人所生之
      爭議，與前揭家事非訟事件暫時處分類型及方法辦法第16
      條所列類型與方法明顯不符，已難認為適當。且聲請人所
      提本案聲請為監護宣告，其爭執內容係應受宣告之人有無
      達到不能為意思表示或受意思表示，及不能辨識意思表示
      之程度，暨應為其選任何人為監護人及會同開具財產清冊
      之人，惟相對人已陳明願配合法院攜同吳陳金葉到指定醫
      院進行精神鑑定(見110年9月23日非訟事件筆錄)，則聲請
      人本案聲請之爭執事項與其聲請暫時處分內容無關，與暫
      時處分係為達確保本案聲請之目的不合，已難認有核發聲
      請人請求內容之暫時處分必要。
    ㈢又暫時處分係因應本案裁定確定前之緊急狀況，避免本案
      請求不能或延滯實現所生之危害，故上述家事非訟事件暫
      時處分類型及方法辦法第16條所列暫時處分內容，均以使
      應受監護宣告人於法院裁定宣告前，得就醫及支付維持生
      活、醫療所需費用為規範。惟聲請人請求內容僅係使其得
      自由探視應受宣告人，其又未舉證以資證明如其未予探視
      ，即有何不利於應受宣告人之「緊急狀況」，致有難以實
      現本案聲請獲准，是其主張尚難憑信。本件聲請於法未合
      ，自應予駁回。
三、依家事事件法第97條，非訟事件法第21條第2 項，民事訴訟
    法第95條、第78條，裁定如主文。
中　　華　　民　　國　 110　　年　　10　　月　 18 　　日
                  家事庭法  官  詹朝傑 
以上正本係照原本作成。
如不服本裁定，應於送達後10日內向本院提出抗告狀。
中　　華　　民　　國　　110 　年　　10　　月　　18　　日
　　　　　　　　　　　　書記官  黃郁庭